臺灣基隆地方法院民事裁定
110年度補字第109號
原      告  陳朱寶月
被      告  楊 家 興  住○○市○○區○○街○段000 巷0弄                          00號0樓
上列當事人間請求遷讓房屋事件，本院裁定如下：
    主  文
本件訴訟標的價額核定為新臺幣壹佰貳拾萬元。
原告至遲應於前開核定訴訟標的價額之裁定確定後三日內，向本
院補繳第一審裁判費新臺幣壹萬貳仟捌佰捌拾元。如未依期補正
，即以裁定駁回其訴。
    理  由
一、按訴訟標的之價額，由法院核定。核定訴訟標的之價額，以
    起訴時之交易價額為準；無交易價額者，以原告就訴訟標的
    所有之利益為準，民事訴訟法第77條之1 第1 項、第2 項定
    有明文。又以一訴附帶請求其孳息、損害賠償、違約金或費
    用者，不併算其價額，民事訴訟法第77條之2 第2 項亦有明
    定。而以租賃關係已經終止為原因，請求遷讓房屋之訴，係
    以租賃物返還請求權為訴訟標的，其訴訟標的之價額，應以
    房屋之價額為準；而房屋所有人倘附帶請求給付相當於租金
    之不當得利，亦不得併算其價額（最高法院102 年度台抗字
    第429 號裁定意旨參照）。
二、原告主張被告積欠房屋租金未繳，乃起訴請求被告遷讓返還
    「基隆市○○區○○街000 巷00號」房屋（下稱系爭房屋）；因
    原告請求被告遷讓返還系爭房屋，乃以房屋永久占有之回復
    為其訴訟標的，是其價額自應以系爭房屋之價值為準，惟原
    告並未指出系爭房屋之客觀價值，基此，本院乃參酌土地法
    第97條第1 項規定：「城市地方房屋之租金，以不超過土地
    及其建築物申報總價年息百分之10為限。」兼考量原告主張
    系爭房屋之每月租金為新臺幣（下同）10,000元，以此逆推
    核算，系爭房屋應有1,200,000 元之價值（計算式：10,000
    元× 12月÷ 10% ＝1,200,000 元），爰核定本件訴訟標的價
    額為1,200,000 元。
三、按「因財產權而起訴，其訴訟標的之金額或價額在新臺幣十
    萬元以下部分，徵收一千元；逾十萬元至一百萬元部分，每
    萬元徵收一百元；逾一百萬元至一千萬元部分，每萬元徵收
    九十元；逾一千萬元至一億元部分，每萬元徵收八十元；逾
    一億元至十億元部分，每萬元徵收七十元；逾十億元部分，
    每萬元徵收六十元；其畸零之數不滿萬元者，以萬元計算。
    」，民事訴訟法第77條之13定有明文。又依「臺灣高等法院
    民事訴訟、非訟事件、強制執行費用提高徵收數額標準」規
    定，訴訟標的之金額或價額逾十萬元部分，加徵原定數額十
    分之一。本件訴訟標的價額既經核定為1,200,000元，依上
    規定，自應徵第一審裁判費12,880 元。
四、當事人對於本院核定訴訟標的價額之裁定，得於10日內抗告
    ，故原告至遲應於本院前開核定訴訟標的價額之裁定確定後
    3 日內，向本院補繳第一審裁判費12,880 元，如未依期補
    正，即以裁定駁回其訴。
五、依民事訴訟法第77條之1 、第249 條第1 項但書規定，裁定
    如主文。
中　　華　　民　　國　　110 　年　　2 　　月　　3 　　日
                  民事庭法  官   王慧惠
以上正本係照原本作成。　　　　　　　　　   
一、如對本裁定抗告，應於本裁定送達後10日內向本院提出抗告
    狀，並繳納抗告裁判費新臺幣1000元，抗告於臺灣高等法院
    。
二、對本裁定主文第二項，不得抗告。
中　　華　　民　　國　　110 　年　　2 　　月　　3 　　日
                        書記官   姚安儒